

## COORDONNÉES

0782017641

yehoudaschlanger@gmail.com

**\*** 23

Permis B

• https://schlanger.github.io/

#### **LANGUE**

Français:

Langue maternelle

Anglais:

Courant

#### **CERTIFICATIONS**

- Mooc ANSSI, Les bases de la Cybersécurité, 2022
- OpenClasseroom, Apprendre le langage JavaScript
- OpenClasseroom, Construire une API REST avec Symfony

## **PROJETS RÉALISÉS**

- Auto Ecole Java, Gestion d'une auto école (Admin, User, Moniteur)
- Site E-commerce PHP Symfony/Stripe, Prise de commande par le client, gestion des ressources et des paiements.
- Module d'apprentissage par Quiz, NodeJS/React js avec TypeScript
- Application web calendrier, JS FullCalendar/PHP: Ajouter, modifier, supprimer et classifier des tâches dans son emploi du temps.
- Application mobile Réseau social, React Native TypeScript/Firebase

# YEHOUDA SCHLANGER

# PROFIL PROFESSIONNEL

Étudiant en ingénierie informatique passionné par la conception de systèmes d'information et la cybersécurité, avec une solide expérience en alternance et en réalisation de projets techniques. Je maîtrise divers langages de programmation, frameworks, et outils de gestion, acquis lors de formations, stages et expériences en entreprise. Proactif et polyvalent, je suis motivé à intégrer des équipes dynamiques pour relever des défis techniques et contribuer activement au développement de solutions innovantes.

# e co

## **COMPÉTENCES**

- Python
- Java
- C++
- C#
- PHP
- JavaScript (JS)
- TypeScript (TS)
- ReactJS
- Symfony
- .NET
- Linux
- Windows
- MySQL

- MongoDB
- Postgres
- Firebase
- VSCode
- PhpStorm
- IntelliJ IDEA
- Android Studio
- Pack Office
- Canvas
- GitHub
- Trello
- Docker
- Postman

### **PARCOURS PROFESSIONNEL**

Septembre 2023 - Décembre 2024

Alternance, Alten IT

- Remise à niveau du matériel en obsolescence du parc informatique du groupe Alten au sein du département d'aide aux associations (D2A)
- Participation à l'élaboration de projet au soutien des associations (mécénat de compétences)
- Aide et soutien à la logistique du département D2A

Janvier 2023 - Février 2023

Stage, Bsecure

• Création de pare-feu avec le langage python (AWS Lambda)

Mai 2022 - Juin 2022

Stage, Bsecure

- Implémentation API NodeJS
- Automatisation de processus améliorant le temps de réponse
- Collaboration réussie avec des équipes techniques diverses

# **(**

#### **FORMATION**

**BTS SIO :** Option SLAM - Mention Bien Ecole Privée ORT, Montreuil, 09/2021 - 06/2023

**Bachelor CSI:** Système d'information - Mention Bien 3IL Ingénieurs, Montreuil, 09/2023 – 07/2024 (CFA ORT Montreuil)

**Master 1 :** Solutions Digitales et Data 3IL Ingénieurs, 10/2024 – Actuel